# 请教陈老师，融资 + 不良资产转让

提问人：xiaobei08 时间：2019-09-05 14:04:34
陈老师，遇到一个问题，企业进行长期融资同时购买银行的不良资产，比如融资 1 个亿，购买银行不良资产 1000 万，单独签订的两份合同，另约定不良资产交由银行清收，清收收入直接全额作为银行的清收费用，在此情况下，对于购买的不良资产 1000 万元， 1 、计入可供出售金融资产并全额计提减值损失， 2 、一次性确认营业外支出， 3 、按照实质重于形式原则，将1000 万元作为融资费用按照实际利率摊销，是否有相关的依据？

回答人：chenyiwei
由于购买不良资产事实上是取得融资的前提，并且从协议条款来看，可以确定该不良资产的可收回金额为零，因此购买不良资产所支付的价款实际上构成了融资成本的一部分，应借记相应借款的 “利息调整” 明细科目，在借款期间内按实际利率法摊销这部分利息调整金额，作为对各期借款利息支出的调整。

提问人：抟沙 时间：2019-09-06 10:26:06
请教陈老师，银行以该种方式处置不良资产，该交易方式下，此不良资产的处置价格并不公允，其账务处理是否仍按正常转让资产方式进行？

回答人：chenyiwei
对银行而言，实际并未转移对该不良资产的控制权及其所有权上的主要风险和报酬，不满足终止确认不良资产的条件。